# 关于同一控制下业务合并

提问人：xukefeng1981 时间：2019-03-04 20:54:27
陈老师您好，碰到一个难题，钻了几十个小时了，不得解，求助！
企业 2018 年发生同一控制下的业务合并
1 、企业是资产划拨，划拨进来一个集团公司。我是将比较期间的报表归属于母公司的实收资本部分和资本公积部分记做资本公积，并未全部将比较期间的净资产记做资本公积。请问是否准确？
2 、追溯最早期间期初的盈余公积是否应保留？这样后续每年应续调。但是不影响期初未分配利润。
3 、企业原先在编制报表时，将下属控股子公司的盈余公积按照集团享有比例确认归属于母公司的盈余公积。由于划拨进来的集团公司盈余公积未抵消完毕，我将不属于集团公司部分（也就是仅保留划拨集团公司本部部分保留）盈余公积转做未分配利润。但是下一年调整时发现，上年调整部分会影响期初未分配利润，需要在权益变动表里未分配利润里手工调整上年同等金额部分，不能续调，而且可以预计后面每年都得手工调整同等金额。
是否可以这样理解：因上年归属于母公司部分已经调整到未分配利润了，本年又调整了一遍，故应当在未分配利润里手工调整（调整分录百思不得其解，只能手工）？
如何破解？
举例说明：
A 接收划拨资产B 集团公司，B 下属 C、D单位。C/D 单位盈余公积归属于 B 公司合计 100 ，比较期间提取 50. 企业保留
我的调整分录是：
1 、比较期间财务报表：
借：盈余公积 100
贷：提取盈余公积 50
贷：盈余公积比较期间期初金额 50
2 、报告年度提取 50 ：
借：股本 200
盈余公积 50
期初未分配利润（不平）
贷：提取盈余公积 50
长期股权投资 100
但是期初未分配利润总是差着 50.无法通过调整分录解决，只能手工调整。
感激涕零！

回答人：chenyiwei
1 、“将比较期间的报表归属于母公司的实收资本部分和资本公积部分记做资本公积” 的做法是合理的。该划入方自身合并报表中的少数股权在本集团合并报表中仍作为少数股权。
2 、如果该公司的惯例是对子公司盈余公积中归属于母公司的部分予以恢复，则基于一贯性原则，应保留追溯最早期间期初的盈余公积，相应后续每年编制合并报表时应延续该笔调整。
3 、应该不用单独的手工调整，后续各年延续前期调整，直接延续上年度调整中对上年年末未分配利润的影响到年初未分配利润即可。